臺灣臺北地方法院刑事判決
111年度審易字第196號
公  訴  人  臺灣臺北地方檢察署檢察官
被      告  何宗勲



上列被告因過失傷害案件，經檢察官提起公訴（110年度偵字第2
9583號），本院判決如下：
    主  文
何宗勲犯過失傷害罪，處有期徒刑參月，如易科罰金，以新臺幣
壹仟元折算壹日。
    事  實
一、何宗勲於民國110年9月1日晚間9時25分許，自臺北市○○區○○
    路00巷0號0樓，攜帶室友所飼養之哈士奇犬隻外出前往臺北
    市○○區○○路000號師大公園附近溜狗，其本應注意應防止其
    所攜帶之犬隻無故侵害他人之生命、身體、自由或財產，且
    亦知其所攜帶之前開犬隻前於109年間，即曾與張沁苓之犬
    隻發生衝突，並造成張沁苓之犬隻受傷等情，適張沁苓攜帶
    犬隻行經該處，而依當時狀況，並無不能注意之情事，何宗
    勲竟在其所攜帶之哈士奇犬隻見到張沁苓所攜帶犬隻而表現
    出停止前進之異樣時，疏未注意，未對其所攜帶之哈士奇犬
    隻施以適當管束措施，仍走向張沁苓，導致該犬隻瞬間擺脫
    何宗勲之管控，朝張沁苓方向奔去，進而咬傷張沁苓之左胸
    ，致張沁苓受有左側胸開放性傷口之傷害。嗣經張沁苓報警
    處理後，始悉上情。
二、案經張沁苓訴由臺北市政府警察局大安分局報告臺灣臺北地
    方檢察署檢察官偵查起訴。
    理  由
壹、證據能力部分：
　　本判決認定事實所引用之供述及非供述證據，並無證據證明
    係公務員違背法定程序所取得，檢察官、被告何宗勲就上開
    證據之證據能力於本院審理時經本院一一提示均表示沒有意
    見（見本院卷第217至218頁），迄於本院言詞辯論終結前亦
    均未聲明異議，本院審酌該等證據資料製作時，並無違法不
    當及證明力明顯過低之瑕疵，認作為證據應屬適當，均有證
    據能力。
貳、實體部分：
一、訊據被告矢口否認有何過失傷害犯行，辯稱：告訴人張沁苓
    之傷口無法判斷是告訴人的狗還是我的狗所造成云云。經查
    ：
　㈠被告於110年9月1日晚間9時25分許，自臺北市○○區○○路00巷0
    號0樓，攜室友所飼養之哈士奇犬隻外出前往臺北市○○區○○
    路000號師大公園附近溜狗，適告訴人攜帶犬隻行經該處，
    被告所攜上開犬隻見到告訴人所攜帶犬隻即表現出停止前進
    之舉，而被告仍走向告訴人，嗣該哈士奇犬隻瞬間擺脫被告
    之管控，朝告訴人方向奔去，告訴人即跌倒在地，且告訴人
    於該日前往醫院診治經醫師診斷受有左側胸開放性傷口之傷
    害等事實，業據證人即告訴人於警詢、偵查時證述綦詳（見
    偵卷第11至13、47至49頁），復有國防醫學院三軍總醫院11
    0年12月2日院三醫資字第1100066308號函附告訴人病歷及醫
    院診斷證明書影本1份（見偵卷第61至68頁)在卷可證，復經
    本院勘驗現場監視器錄影光碟，製有勘驗筆錄及擷圖（見本
    院第223至241頁）在卷可稽，並為被告所不否認，是上開事
    實，首堪認定。
　㈡按飼主應防止其所飼養動物無故侵害他人之生命、身體、自
    由或財產。「飼主」係指動物之所有人或實際管領動物之人
    ，動物保護法第3條第7款、第7條分別定有明文，故防止動
    物無故侵害他人之生命、身體、自由或財產為動物之所有人
    或實際管領動物之人應盡之注意義務。而被告自承其所攜帶
    （即實際管領）之哈士奇犬隻前於109年間，即曾與告訴人
    之犬隻發生衝突，並造成告訴人之犬隻受傷等情（見本院卷
    第91頁），自當係已知悉該哈士奇犬隻之習性、力量、好惡
    、攻擊性等，且知悉該犬隻對於告訴人所攜帶之犬隻會出現
    攻擊行為，實無不能注意之情事，竟仍疏未注意防免危害發
    生，於該犬隻見告訴人所攜犬隻而已出現停止前進之舉時，
    仍逕自靠近告訴人，致該犬隻瞬間擺脫被告之管控並向告訴
    人奔去，當有未盡注意義務即予以適當管束之過失。又告訴
    人於該日前往國防醫學院三軍總醫院接受急診治療時，即已
    向醫護人員陳述係遭犬隻咬傷，且醫護人員依據告訴人之傷
    情，係施以外傷傷口清洗及外用藥治療，並給予二代抗生素
    預防感染等情，有111年4月13日院三醫勤字第1110019983號
    函1紙（見本院卷第133頁）在卷可憑，是告訴人顯係遭被告
    所攜之犬隻予以攻擊並咬傷等情，甚為明確，且被告之過失
    行為並與告訴人受傷結果間具有因果關係，自應負過失傷害
    之責。
　㈢被告雖以前揭情詞置辯，然查：由監視器錄影畫面可見（見
    本院卷第235至239頁），告訴人於見到被告與其所攜之哈士
    奇犬隻時，即彎下腰將所攜犬隻抱起，以保護其所攜犬隻安
    全，其後被告所攜之哈士奇犬隻即突然暴衝撲向告訴人致告
    訴人倒地，並可見告訴人所攜之犬隻體型明顯較哈士奇犬隻
    小，則衡情告訴人所攜之犬隻於事發當時應係處於緊張、不
    安狀態，應不致有咬傷告訴人之情，而被告所攜之哈士奇犬
    隻既係處於攻擊之一方，且被告於偵查中即自陳於109年間
    ，該哈士奇犬隻有咬傷告訴人之犬隻等語（見偵卷第49頁）
    ，實可認本件告訴人應確係遭被告所攜之哈士奇犬隻所咬傷
    。　　　
　㈣綜上所述，被告所辯不足為採。本案事證已臻明確，被告如
    事實欄所載之過失傷害犯行，應堪認定，應依法論科。
二、論罪科刑：
　㈠核被告所為，係犯刑法第284條前段之過失傷害罪。
　㈡爰審酌被告攜帶犬隻外出，本應善加管束義務，並防止所攜
    帶之犬隻無故侵害他人之生命、身體、自由或財產，卻疏於
    注意，造成告訴人遭該犬隻咬傷之結果，又犯後否認犯行，
    意圖以不合理之辯詞脫免罪責，並於本院審理時指摘告訴人
    有誣告及偽證之嫌，態度惡劣；兼衡被告之過失情節、告訴
    人所受傷勢，暨被告自陳之智識程度及生活經濟狀況（見本
    院卷第219至220頁）等一切情狀，量處如主文所示之刑，並
    諭知易科罰金之折算標準。
三、至被告雖聲請傳喚具有動保法意識之專家鑑定，欲證明告訴
    人之傷勢是由何隻犬隻所造成等語，惟此部分之犯罪事實業
    經本院依卷內證據認定如前，故上開聲請調查證據部分，應
    無再予調查必要，併與敘明。　　
據上論斷，應依刑事訴訟法第299條第1項前段，刑法第284條前
段、第41條第1項前段，刑法施行法第1條之1第1項，判決如主文
。
本案經檢察官蔡正雄偵查起訴，檢察官吳春麗到庭執行職務。
中　　華　　民　　國　　111 　年　　8 　　月　　24　　日
　　　　　　　　　刑事第二十一庭法　官　倪霈棻
以上正本證明與原本無異。
如不服本判決應於收受送達後20日內向本院提出上訴書狀，並應
敘述具體理由；其未敘述上訴理由者，應於上訴期間屆滿後20日
內向本院補提理由書（均須按他造當事人之人數附繕本）「切勿
逕送上級法院」。告訴人或被害人如對於本判決不服者，應具備
理由請求檢察官上訴，其上訴期間之計算係以檢察官收受判決正
本之日期為準。因疫情而遲誤不變期間，得向法院聲請回復原狀
。
 　　　　　　　　　　　　　　 　書記官　蔡旻璋
中　　華　　民　　國　　111 　年　　8 　　月　　24　　日
附錄本案論罪科刑法條：　　　　　　　　　　　　　　
中華民國刑法第284條
因過失傷害人者，處1年以下有期徒刑、拘役或10萬元以下罰金
；致重傷者，處3年以下有期徒刑、拘役或30萬元以下罰金。